臺灣宜蘭地方法院刑事判決
111年度訴字第290號
公  訴  人  臺灣宜蘭地方檢察署檢察官
被      告  黃旭瑄



上列被告因違反洗錢防制法等案件，經檢察官黃明正提起公訴（
110年度偵字第3875號、111年度偵字第4573號），嗣於本院準備
程序進行中，被告就被訴事實為有罪之陳述，經本院裁定進行簡
式審判程序，判決如下：
    主  文
黃旭瑄幫助犯洗錢防制法第十四條第一項之洗錢罪，處有期徒刑
貳月，併科罰金新臺幣貳萬元，罰金如易服勞役，以新臺幣壹仟
元折算壹日。
    犯罪事實
一、黃旭瑄預見交付自己之金融帳戶金融卡及密碼與他人使用，
    該金融帳戶可能因此遭他人自行或轉由詐欺集團成員用供實
    行詐欺取財犯罪，並供收受、提領詐得之款項使用，以達掩
    飾或隱匿特定犯罪所得來源、去向及所在，因此產生遮斷金
    流以逃避國家追訴、處罰之效果，竟基於容認該結果發生，
    亦不違背其本意之不確定幫助詐欺取財及洗錢犯意，於民國
    109年9月28日下午2時37分許前之同年月某日某時許，在不
    詳處所，將其所申辦之羅東鎮農會帳號00000000000000號帳
    戶之金融卡及密碼，交付真實姓名年籍均不詳之詐欺集團成
    員（無法證明3人以上）使用。嗣該詐欺集團成員取得上開
    帳戶之金融卡及密碼後，基於意圖為自己不法之所有而詐欺
    取財、洗錢之犯意，分別於如附表所示之時間，以如附表所
    示之方式詐騙張國順、董翊喬，致渠等陷於錯誤，分別於如
    附表所示之匯款時間，將如附表所示之金額匯款至被告上開
    帳戶，而上開匯入之款項旋遭提領，因此產生遮斷金流使該
    詐欺集團成員得以逃避國家追訴、處罰之效果。嗣經張國順
    、董翊喬報警處理，始循線查悉上情。
二、案經張國順訴由宜蘭縣政府警察局羅東分局；董翊喬訴由新
    北市政府警察局三重分局報告臺灣宜蘭地方檢察署檢察官偵
    查起訴。
    理  由
一、按簡式審判程序之證據調查，不受第159條第1項之限制，刑
    事訴訟法第273條之2定有明文。是依上開規定，於行簡式審
    判程序之案件，被告以外之人於審判外之陳述，除有其他不
    得作為證據之法定事由外，應認具有證據能力。查本件如下
    引用被告以外之人於審判外之陳述，因本案採行簡式審判程
    序，復無其他不得做為證據之法定事由，揆諸前揭說明，應
    認均具有證據能力，合先敘明。
二、前揭犯罪事實，業據被告黃旭瑄於本院審理時坦承不諱（本
    院卷第41頁、第58頁），復有被告上開帳戶基本資料及存款
    交易明細（警卷第13至17頁）及如附表「證據」欄所示之各
    項證據各1份附卷可按。綜上事證參互析之，足認被告自白
    與事實相符，本案事證明確，被告犯行堪以認定，應予依法
    論科。
三、核被告所為，係犯刑法第30條第1項、第339條第1項之幫助
    詐欺取財罪及刑法第30條第1項、洗錢防制法第2條第1款、
    第2款、第14條第1項之幫助洗錢罪。被告以一幫助行為，使
    詐欺集團成員對被害人等為詐欺取財行為及洗錢行為，係以
    一行為而觸犯數罪名，為想像競合犯，依刑法第55條之規定
    ，應從一重之幫助洗錢罪處斷。又被告之行為僅止於幫助，
    爰依刑法第30條第2項之規定，按正犯之刑減輕之。再被告
    於本院審理時自白幫助洗錢犯罪，已如前述，爰依洗錢防制
    法第16條第2項之規定，遞減輕其刑。爰審酌被告前無任何
    犯罪科刑前案紀錄，有臺灣高等法院被告前案紀錄表1份附
    卷可參，品行尚可，及其提供金融帳戶與他人使用，致使社
    會正常交易安全受有相當之影響，使犯罪追查趨於複雜，及
    間接助長詐欺及洗錢犯罪，並使被害人等因此受有如附表所
    示金額之財物損失之犯罪所生危險及損害，並兼衡其家庭經
    濟情形為勉持之生活狀況，國中畢業之智識程度，暨犯後已
    知坦承犯行，態度尚可等一切情狀，量處如主文所示之刑，
    併科罰金部分並諭知如易服勞役之折算標準。至未扣案之被
    告所有供本案犯罪所用之上開金融帳戶之金融卡，為吾人日
    常生活用品，且該等物品可隨時停用、掛失補辦，尚與可反
    覆用供犯罪所用之物有間，足徵縱予宣告沒收亦無以達成犯
    罪預防之效用，應認欠缺刑法上之重要性，爰不予宣告沒收
    ；另本件尚乏積極證據證明被告確因本件犯罪而有所得，自
    無從宣告沒收，附此敘明。
據上論斷，應依刑事訴訟法第273條之1第1項、第299條第1項前
段，洗錢防制法第2條第1款、第2款、第14條第1項、第16條第2
項，刑法第11條前段、刑法第30條、第339條第1項、第55條、第
42條第3項前段，刑法施行法第1條之1第1項，判決如主文。
本案經檢察官林小刊到庭執行職務。
中　　華　　民　　國　　111 　年　　9 　　月　　27　　日
                  刑事第二庭  法  官  劉致欽 
以上正本證明與原本無異。
如不服本判決，應於收受送達後20日內向本院提出上訴書狀，並
應敘述具體理由。其未敘述上訴理由者，應於上訴期間屆滿後20
日內向本院補提理由書（均須按他造當事人之人數附繕本）「切
勿逕送上級法院」。
                              書記官  魏翊洳
中　　華　　民　　國　　111 　年　　9 　　月　　27　　日
附錄本案論罪科刑法條：
洗錢防制法第14條
有第二條各款所列洗錢行為者，處7年以下有期徒刑，併科新臺
幣5百萬元以下罰金。
前項之未遂犯罰之。
前二項情形，不得科以超過其特定犯罪所定最重本刑之刑。
中華民國刑法第339條
（普通詐欺罪）
意圖為自己或第三人不法之所有，以詐術使人將本人或第三人之
物交付者，處5年以下有期徒刑、拘役或科或併科50萬元以下罰
金。
以前項方法得財產上不法之利益或使第三人得之者，亦同。
前二項之未遂犯罰之。
附表：
編號 被害人 詐騙方式 受騙匯款時間及金額  證據 備註 1 張國順 詐欺集團成員於109年9月間起，以通訊軟體IG向張國順佯稱：可透過投資平台投資美金及比特幣獲利云云，致張國順陷於錯誤，依該詐欺集團成員之指示匯款。 109年9月28日下午2時37分許，匯款45,000元至黃旭瑄所有之上開帳戶。   ⑴證人即告訴人張國順於警詢中之證述(警卷第5至8頁）。 ⑵告訴人張國順匯款之交易明細表擷取畫面1份（同上卷第21頁）。 ⑶照片6張(同上卷第18至19頁、第23頁)。  2 董翊喬 詐欺集團成員於109年9月15日起，以社群軟體FB向董翊喬佯稱：可透過投資平台yam投資獲利云云，致董翊喬陷於錯誤，依該詐欺集團成員之指示匯款。 109年9月29日下午2時50分許，匯款21,000元至黃旭瑄所有之上開帳戶。   ⑴證人即告訴人董翊喬於警詢中之證述(111年度偵字第4573號卷第6頁）。 ⑵告訴人董翊喬之中國信託商業銀行帳戶基本資料及存款交易明細1份（同上卷第13至15頁）。